【裁判字號】    95,易,167
【裁判日期】    950508
【裁判案由】    違反毒品危害防制條例
【裁判全文】
臺灣屏東地方法院刑事判決               95年度易字第167號
公  訴  人  臺灣屏東地方法院檢察署檢察官
被      告  甲○○
上列被告因違反毒品危害防制條例案件，經檢察官提起公訴（95
年度毒偵字第175 號），嗣被告於本院準備程序進行中先就被訴
事實為有罪之陳述，本院告知被告簡式審判程序之旨，並聽取當
事人之意見後，裁定改由受命法官獨任依簡式審判程序審理，本
院判決如下：
    主  文
甲○○連續施用第二級毒品，累犯，處有期徒刑壹年貳月，扣案
之玻璃球壹個沒收銷燬之。
    事  實
一、甲○○前因施用毒品案件，經臺灣屏東地方法院檢察署檢察
    官以91年度毒偵字第1259號起訴並聲請強制戒治，強制戒治
    部分，經本院裁定令入戒治處所強制戒治，於92年9 月15日
    停止處分出所，並於同年10月7 日強制戒治期滿；施用第二
    級毒品部分，另經本院以91年度易字第1196號判處有期徒刑
    7 月確定，嗣於94年5 月5 日縮刑期滿，同年月6 日徒刑執
    行完畢出監。詎仍未戒除吸食毒品之惡習，復基於施用第二
    級毒品甲基安非他命之概括犯意，自94年12月底某日起至95
    年1 月17日11時30分許往前回溯72小時內之某時止，以3-4
    天左右一次之頻率，在屏東縣新埤鄉○○村○○路14號等處
    ，以將甲基安非他命置入玻璃球內燒烤燃燒成煙並吸食之方
    式，連續施用第二級毒品甲基安非他命多次。嗣為警於95年
    1 月17日10時40分許，在上開住處經甲○○同意搜索與驗尿
    而查獲，並扣得供吸食甲基安非他命之玻璃球1 個。
二、案經屏東縣警察局潮州分局報請臺灣屏東地方法院檢察署檢
    察官偵查起訴。
    理  由
一、訊據被告甲○○對於上揭犯罪事實均坦承不諱，復查：
（一）經警於查獲被告當日11時30分所採之尿液送驗結果，係呈
      甲基安非他命陽性反應，此有毒品案件嫌疑人尿液採證編
      號姓名對照表、台灣檢驗科技股份有限公司95年1 月23日
      編號KＺ000000000000號濫用藥物尿液檢驗報告各1 份在卷
      可稽。
（二）此外，本件尚有玻璃球1 個扣案可稽，又該等物品經送鑑
      定，亦確認其上含有第二級毒品甲基安非他命之殘留，此
      有高雄醫學大學附設中和紀念醫院95年4 月3 日編號0000
      -000號檢驗報告附卷可參，核與被告施用本件第二級毒品
      甲基安非他命所使用之物相符，益見被告確有施用第二級
      毒品甲基安非他命無誤。
（三）再查甲○○前因施用毒品案件，經臺灣屏東地方法院檢察
      署檢察官以91年度毒偵字第1259號起訴並聲請強制戒治，
      強制戒治部分，經本院裁定令入戒治處所強制戒治，於92
      年9 月15日停止處分出所，並於同年10月7 日強制戒治期
      滿之事實，有臺灣高等法院被告全國前案紀錄表1 份在卷
      可按。是被告於強制戒治執行完畢後5 年內再犯施用毒品
      之罪甚明。
（四）綜上所述，被告前曾犯施用毒品，且於強制戒治執行完畢
      釋放後，5 年內再犯本件施用毒品，事證應屬明確，其犯
      行應堪認定。
二、查甲基安非他命屬毒品危害防制條例第2 條第2 項第2 款所
    規定之第二級毒品，核被告所為，係犯毒品危害防制條例第
    10條第2 項施用第二級毒品罪。被告持有毒品，復進而施用
    ，其持有毒品之低度行為，為施用毒品之高度行為所吸收，
    均不另論罪。被告先後施用第二級毒品甲基安非他命之犯行
    ，時間緊接，所犯構成要件相同，顯係基於概括犯意為之，
    為連續犯，依刑法第56條規定，以一罪論，並加重其刑，且
    遞加重之。又被告前因施用第二級毒品，另經本院以91年度
    易字第1196號判處有期徒刑7 月確定，嗣於94年5 月5 日縮
    刑期滿，同年月6 日徒刑執行完畢出監一情，有臺灣高等法
    院被告前案紀錄表附卷足憑，其受有期徒刑之執行完畢後，
    5 年之內再犯本件有期徒刑以上刑之本罪，為累犯，應依法
    加重其刑。爰審酌被告施用毒品，足以戕害其身心，滋生其
    他犯罪，惡化治安，嚴重損及公益，且被告前屢經觀察勒戒
    、強制戒治與徒刑執行，竟再為本件施用毒品犯行，顯見其
    不思悔改，自制力亦顯不佳；惟另考量被告於犯後即能坦承
    犯行，而其施用毒品行為於本質上係屬自我戕害行為，反社
    會性之程度應屬較低等一切情狀，酌情量處如主文所示之刑
    ，以資懲儆。
三、至扣案之玻璃球1 個，經鑑定結果，含有第二級毒品甲基安
    非他命之殘留，有高雄醫學大學附設中和紀念醫院95年4 月
    3 日編號0000-000號檢驗報告附卷可參，因客觀上均已無法
    與殘留之甲基安非他命完全析離，應視同毒品，依毒品危害
    防制條例第18條第1 項前段之規定沒收銷燬之。
據上論斷，應依刑事訴訟法第273 條之1 第1 項、第299 條第1
項前段，毒品危害防制條例第10條第2 項、第18條第1 項前段，
刑法第11條、第56條、第47條，判決如主文。
本件經檢察官吳岳輝到庭執行職務。
中    華    民    國    95    年    5     月    8     日
                  刑事第一庭    法  官  羅培毓
以上正本證明與原本無異。
如不服本判決應於收受本判決送達後十日內向本院提出上訴書狀
，其未敘述上訴理由者，並得於提起上訴後十日內向本院補提理
由書狀（均須按他造當事人之人數附繕本）「切勿逕送上級法院
」
中    華    民    國    95    年    5     月    8     日
                                書記官  張儷薾
附錄本判決論罪科刑法條：
毒品危害防制條例第10條
施用第一級毒品者，處六月以上五年以下有期徒刑。
施用第二級毒品者，處三年以下有期徒刑。


司法院資訊處製作；財團法人民間司法改革基金會備份。
